臺灣臺北地方法院民事裁定  
111年度聲字第563號
聲  請  人  東森國際股份有限公司

法定代理人  廖尚文  
相  對  人  財團法人證券投資人及期貨交易人保護中心

法定代理人  張心悌  
上列當事人間聲請變更提存物事件，本院裁定如下：
    主  文
本院一一○年度存字第二三一二號擔保提存事件，聲請人所提供
之擔保物，准以面額新臺幣肆仟壹佰壹拾萬元之臺灣中小企業銀
行復興分行無記名可轉讓定期存單代之。
    理  由
一、按法院得依供擔保人之聲請，以裁定准許其變換提存物，民
    事訴訟法第105條第1項定有明文。又該規定於其他依法令供
    訴訟上擔保者，例如假扣押、假處分、假執行之擔保規定得
    準用之，同法第106條亦定有明文。
二、本件聲請意旨略以：聲請人與相對人間聲請假扣押事件，經
    本院以98年度裁全字第1625號裁定命聲請人供擔保後得免為
    或撤銷假扣押，聲請人前遵上開裁定，以面額新臺幣（下同
    ）4103萬8290元供擔保，並經本院以98年度存字第2880號擔
    保提存事件提存在案，嗣經本院以100年度聲字第112號裁定
    准予以同面額之京城商業銀行內湖分行無記名可轉讓定期存
    單代之，聲請人提出該行4110萬元之定存單，經本院以100
    年度存字第1088號擔保提存事件提存在案，因該定存單已屆
    期，聲請人陸續向本院聲請變換提存物，並經本院分別以10
    1年度聲字第291號、102年度聲字第272號、104年度聲字第1
    83號、105年度聲字第1049號、106年度聲字第533號、108年
    度生字第230號、109年度聲字第341號、110年度聲字第314
    號裁定，以同面額之無記名可轉讓定期存單變換提存物，亦
    經本院分別以101年度存字第1854號、102年度存字第2490號
    、104年度存字第1454號、105年度存字第10412號、106年度
    存字第6306號、108年度存字第1402號、109年度存字第1946
    號、110年度存字第2312號擔保提存事件提存在案。現因110
    年度存字第2312號擔保提存事件之擔保物定存單即將屆期，
    爰依民事訴訟法第105條第1項規定，聲請准予變換提存物為
    同面額之臺灣中小企業銀行復興分行無記名可轉讓定期存單
    等語。
三、經查，聲請人主張前揭事實，業據提出本院98年度裁全字第
    1625號及110年度聲字第314號裁定、110年度存字第2312號
    提存書為證，並經本院依職權調取上揭假扣押、提存卷宗核
    實無誤，經核尚無不合，應予准許。
四、依首揭規定，裁定如主文。 
中　　華　　民　　國　　111 　年　　10　　月　　24　　日
                  民事第六庭    法　官　蕭清清　　　　　
以上正本係照原本作成。
如不服本裁定應於送達後10日內向本院提出抗告狀，並繳納抗告
費新臺幣1,000元。
中　　華　　民　　國　　111 　年　　10　　月　　24　　日
                                書記官  林家鋐